zh-CN: 盖子排气类型: 可调排气孔; 固定排气孔; 无排气孔; 其他
pl: Typ odpowietrznika pokrywy: Regulowany otwór wentylacyjny; Stały otwór wentylacyjny; Bez odpowietrznika; Pozostałe
de: Deckelbelüftungstyp: Verstellbare Lüftungsöffnung; Feste Lüftungsöffnung; Unbelüftet; Sonstiges
bg-BG: Тип вентилационен отвор на капака: Регулируем вентилационен отвор; Фиксирана клапа; Без вентилация; Друго
vi: Loại lỗ thông hơi trên nắp: Lỗ thông hơi điều chỉnh được; Lỗ thông hơi cố định; Không thông gió; Khác
hu: Fedél szellőzőnyílás típusa: Állítható szellőzőnyílás; Fix szellőzőnyílás; Nem szellőző; Egyéb
tr: Kapak havalandırma tipi: Ayarlanabilir havalandırma; Sabit havalandırma; Havalandırmasız; Diğer
sk-SK: Typ vetracieho otvoru na pokrievke: Nastaviteľný vetrací otvor; Pevný vetrací otvor; Bez vetrania; Iné
sv: Typ av lockventil: Justerbar ventilation; Fast ventilation; Icke-ventilerad; Övrigt
el: Τύπος εξαερισμού καπακιού: Ρυθμιζόμενος αεραγωγός; Σταθερός αεραγωγός; Χωρίς οπή ατμού; Άλλο
nl: Type dekselventilatie: Verstelbare ventilatieopening; Vaste ventilatieopening; Niet-geventileerd; Overig
lt-LT: Dangčio garų išleidimo tipas: Reguliuojama ventiliacijos anga; Fiksuota ventiliacijos anga; Neventiliuojamas; Kita
fr: Type d’évacuation de vapeur du couvercle: Évent réglable; Évent fixe; Non ventilé; Autre
ko: 뚜껑 통기 방식: 조절식 통기구; 고정식 통기구; 비환기형; 기타
nb: Lokkventiltype: Justerbar ventilasjon; Fast ventilasjon; Ikke-ventilert; Annet
en: Lid vent type: Adjustable vent; Fixed vent; Non vented; Other
fi: Kannen tuuletusaukon tyyppi: Säädettävä höyrynpoistoaukko; Kiinteä höyrynpoistoaukko; Ilman tuuletusta; Muu
da: Lågventilationstype: Justerbar udluftning; Fast udluftning; Uden ventilation; Andet
ja: ふたのベンドタイプ: 調節可能ベント; 固定ベント; 非通気; その他
sl-SI: Vrsta odzračevanja pokrova: Nastavljiv prezračevalnik; Fiksna zračna reža; Brez prezračevanja; Druga
cs: Typ otvoru pro únik páry v poklici: Nastavitelná ventilace; Pevný odvětrávací otvor; Bez ventilace; Jiné
pt-PT: Tipo de ventilação da tampa: Ventilação ajustável; Ventilação fixa; Sem ventilação; Outro
it: Tipo di sfiato del coperchio: Sfiato regolabile; Sfiato fisso; Non ventilato; Altro
es: Tipo de ventilación de la tapa: Ventilación ajustable; Ventilación fija; Sin ventilación; Otros
ru: Тип пароотвода крышки: Регулируемое вентиляционное отверстие; Стационарное вентиляционное отверстие; Без отверстия; Другое
pt-BR: Tipo de ventilação da tampa: Ventilação ajustável; Ventilação fixa; Sem ventilação; Outro
hr-HR: Vrsta ventilacije poklopca: Podesivi otvor; Fiksni otvor za paru; Bez ventilacije; Ostalo
zh-TW: 鍋蓋排氣孔類型: 可調節通風孔; 固定通風口; 無通風; 其他
ro-RO: Tip de orificiu de ventilație pentru capac: Orificiu ajustabil; Orificiu fix; Neventilat; Altele
th: ประเภทช่องระบายอากาศของฝาปิด: ช่องระบายอากาศแบบปรับระดับได้; ช่องระบายอากาศแบบคงที่; ไม่มีช่องระบาย; อื่นๆ